臺灣嘉義地方法院交通事件裁定　　　　　　　　　　九十三年度交聲字第一四三號
　　原處分機關　交通部公路總局豐原監理所
　　異議人即
　　受處分人　　丙○○
右列異議人即受處分人因違反道路交通管理處罰條例案件，對於原處分機關即交通部
公路局豐原區監理所中華民國九十三年五月二十七日所為之處分（豐監稽違字第裁六
三－Ｚ00000000號裁決書）聲明異議，經臺灣台中地方法院裁定管轄錯誤，
移
    主  文
異議駁回。
    理  由
一、原處分意旨略以：異議人即受處分人丙○○因於民國九十三年四月十九日下午七
    時十四分許，駕駛牌照號碼ＡＧ－四六五號營業大客車，因「於四線車道大型車
    行駛中內車道」違規，為國道公路警察局第三警察隊（下稱原舉發機關）以公警
    局交字第Ｚ00000000號違反道路交通管理事件通知單舉發違規，經異議
    人遵期到案接受裁決，交通部公路總局豐原監理站以違反道路交通管理處罰條例
    第三十三條第一項規定裁處異議人罰鍰三千元，並記違規點數一點（原處分機關
    於裁決書上誤載罰鍰為六千元，此部分業另以九十三年五月十九日中監豐字第０
    九三０００七九三六號函更正為三千元【見本院卷第七頁】）。異議人則以：其
    駕駛上開營業大客車沿國道一號中山高速公路北上，行經彰化交流道即北上一九
    七公里處時，由中線變換至外二線，正常變換至規定車道，原本車道三線至交流
    道匯入口變成四線道，當時警車正好由北上匯入口進入，即無故攔下異議人，告
    知異議人行駛內線四公里，然違規處所卻指為一九五公里處之北上車道，二者顯
    不相符，因此，員警之舉發有誤等語資為抗辯。
二、按交通警員掣單舉發違反道路交通管理處罰條例所列違規事實，本質上為行政處
    分，係公務員基於職務上權力，依法就特定具體事件所為具有公法上效果之單方
    行政行為，基於公務員為公法上行為具有公信力之原則，該行政處分當可被推定
    為真正，其據以依法處分之事實認定亦為真正無誤，此與民事訴訟法第三百五十
    五條第二項規定：「文書依其程式及意旨得認作公文書者，推定其為真正」之情
    形相同，本此公信原則，乃立法者賦予行政機關制定違反道路交通事件統一裁罰
    標準及處理細則，使勤務警員得當機處分（如該細則第二十三條）以達其維護交
    通秩序、安全之行政目的，反之，若謂公務員一切行政行為均需預留證據以證明
    真實，則國家行政勢必窒礙難行，據此，刑事訴訟法就犯罪證據有關之規定凡與
    屬行政秩序罰之交通違規裁罰本質不合之部分，自不在準用之列，從而，受處分
    人既未就執勤警員之舉發有何錯誤提出相關證據以供調查，本院經查亦無任何證
    據足資證明有捏造事實違法取締之情事，則執勤警員本其維護通秩序、安全職責
    所為之舉發，自應受到合法、正確之推定。又按汽車行駛於同向四車道路段，大
    型車與排氣量小於一千立方公尺或行駛速率低於每小時八十公里之較慢速車輛，
    應行駛於外側車道，為超越同向之前車時得暫時利用中外車道超越前車，禁止行
    駛或變換車道行駛中內車道或內側車道；汽車行駛於高速公路或設站管制之道路
    ，而不遵守管制之規定者，處汽車駕駛人三千元以上六千元以下罰鍰，此高速公
    路管制規則第八條第一項第三款及道路交通管理處罰條例第三十三條第一項定有
    明文。
三、查證人即當時開單舉發異議人在高速公路行駛時，「於四線車道大型車行駛中內
    車道」之原舉發機關警員甲○○到庭證稱：其與同事乙○○在國道一號高速公路
    北上車道一九五公里處攔停異議人，警車是停在同向車道一九六公里附近之避車
    彎內，異議人違規處是在同向車道一九六點四公里處，在攔停前，異議人已經行
    駛約一點四公里，舉發違規通知書所寫之違規地點是指攔停之地點，所以才寫國
    道一號高速公路北上一九五公里處等語（見本院九十三年九月七日訊問筆錄），
    並有證人甲○○事後所攝之現場照片六張在卷可稽（見本院卷）。異議人雖以前
    開情詞置辯，惟證人甲○○於嗣後提供之拍攝照片，清楚標明三、四線車道變更
    情形、警車所在之位置、異議人違規之地點等項，且異議人違規處可清楚看出為
    四線道，標線清楚，因此，舉發本件違規警員所在位置，可清楚看出異議人車輛
    行駛之車道，當時應可判斷異議人是否違規行駛於中內車道。且證人甲○○與異
    議人素無怨隙，衡情並無刻意誣陷異議人之理。是本件雖舉發之警員將舉發違規
    之地點誤載為攔停異議人之地點，然異議人違規之情形，業據舉發員警甲○○到
    庭證述明確，異議人所辯，尚無從使本院得舉發員警捏造其違規事實而加以舉發
    之心證，異議人有本件違規之情形，應可採認，揆諸前開說明，異議人之違規行
  為應違反道路交通管理處罰條例第三十三條第一項之規定，原處分機關援引道路
    交通管理處罰條例第三十三條第一項、第六十三條第一項第三款及違反道路交通
    管理事件統一裁罰標準表等規定為前開裁決，核無不合。異議人所持之異議理由
    ，既非可採，應予駁回。
據上論結，應依道路交通管理處罰條例第八十七條第二項、道路交通案件處理辦法第
十九條，裁定如主文。
中      華      民      國    九十四    年      一      月      四      日
                                   臺灣嘉義地方法院交通法庭
                                       法  官   林  坤  志
右正本證明與原本無異。
如不服本裁定，應於裁定送達後五日內向本院提出抗告狀（應附繕本）。
中      華      民      國    九十四    年      一      月      四      日
                                       書記官   黃  意  雯
